sv: Säkerhetsspegelns funktioner: Justerbar vinkel; Anti-dimma; Reflexskydd; Uppvärmd; Reptålig; Splittersäker; UV-beständig; Vattentålig; Annat
hu: Biztonsági tükör jellemzői: Állítható szög; Páramentes; Csillogásmentes; Fűtött; Karcálló; Törésálló; UV-álló; Időjárásálló; Egyéb
ru: Характеристики безопасного зеркала: Регулируемый угол; Защита от запотевания; Антибликовое покрытие; С подогревом; Устойчивость к царапинам; Безосколочный материал; Устойчивость к УФ-излучению; Устойчивость к атмосферным воздействиям; Другое
sk-SK: Funkcie bezpečnostného zrkadla: Nastaviteľný uhol; Proti zahmlievaniu; Antireflexné; Vyhrievané; Odolné voči poškriabaniu; Odolné proti rozbitiu.; Odolné voči UV žiareniu; Odolné voči počasiu; Iné
it: Caratteristiche dello specchio di sicurezza: Angolatura regolabile; Antiappannante; Antiabbagliante; Riscaldato; Antigraffio; Infrangibile; Resistente ai raggi UV; Resistente agli agenti atmosferici; Altro
de: Eigenschaften des Sicherheitsspiegels: Verstellbare Neigung; Nebelschutz; Blendfrei; Erhitzt; Kratzfest; Bruchsicher; UV-beständig; Wetterresistent; Sonstiges
lt-LT: Saugaus veidrodžio savybės: Reguliuojamas kampas; Apsauga nuo rasojimo; Apsauga nuo akinimo; Šildomas; Atsparus įbrėžimams; Atsparus smūgiams; Atspari UV spinduliams; Atspari oro sąlygoms; Kita
cs: Vlastnosti bezpečnostního zrcadla: Polohovatelné; Ochrana proti zamlžování; Ochrana proti odleskům; Vyhřívané; Odolné vůči poškrábání; Odolné vůči rozbití; Odolné vůči UV záření; Odolné vůči počasí; Jiné
ro-RO: Caracteristici ale oglinzii de siguranță: Unghi reglabil; Antiaburire; Antireflex; Încălzit; Rezistență la zgârieturi; Rezistență la spargere; Rezistență la UV; Rezistență la intemperii; Altele
zh-CN: 安全镜功能: 可调角度; 防雾; 防眩光; 加热; 耐刮擦; 防碎; 抗紫外线; 耐气候; 其他
sl-SI: Značilnosti varnostnega ogledala: Nastavljiv kot; Proti rosenju; Proti bleščanju; Ogrevan; Odporno na praske; Odporno proti razbitju; UV odporen; Odporno na vremenske vplive; Druga
ja: 安全ミラーの機能: 角度調整可能; 曇り止め; 反射防止; ヒーター付き; 耐スクラッチ性; 飛散防止; 耐UV; 耐候性; その他
ko: 안전 거울 특징: 조절식 각도; 안개 방지; 눈부심 방지; 가열됨; 긁힘 방지; 깨짐 방지; UV 차단; 내후성; 기타
tr: Güvenlik aynası özellikleri: Ayarlanabilir açı; Buğu önleyici; Yansıma önleyici; Isıtmalı; Çizilmeye karşı dayanıklı; Kırılmaz; UV ışınlarına dayanıklı; Hava koşullarına dayanıklı; Diğer
fi: Turvapeilin ominaisuudet: Säädettävä kulma; Huurtumisen esto; Häikäisysuoja; Lämmitetty; Naarmuuntumaton; Särkymätön; UV-kestävä; Säänkestävä; Muu
vi: Tính năng gương an toàn: Điều chỉnh được góc; Chống hấp hơi; Chống chói; Làm nóng; Khả năng chống xước; Chống vỡ; Chống tia UV; Chịu được thời tiết; Khác
nl: Veiligheidsspiegelkenmerken: Verstelbare hoek; Anticondens; Ontspiegeld; Verwarmd; Krasbestendig; Breukvast; UV-werend; Weersbestendig; Overig
pt-BR: Recursos do espelho de segurança: Ângulo ajustável; Antineblina; Antirreflexo; Aquecido; Resistente a riscos; Inquebrável; Resistente aos raios ultravioleta; Resistente ao clima; Outro
nb: Funksjoner i sikkerhetsspeil: Regulerbar vinkel; Antitåke; Antirefleks; Oppvarmet; Ripebestandig; Splintsikker; UV-bestandig; Værbestandig; Annet
da: Sikkerhedsspejlfunktioner: Justerbar vinkel; Anti-dug; Anti-genskin; Opvarmet; Modstandsdygtig mod ridser; Splintfri; UV-resistent; Modstandsdygtig over for vejr; Andet
pl: Funkcje lusterka bezpieczeństwa: Regulowany kąt; Przeciwmgielne; Antyodblaskowe; Podgrzewane; Odporne na zarysowania; Odporne na rozbicie; Odporne na promieniowanie UV; Odporne na warunki atmosferyczne; Inne
fr: Caractéristiques du rétroviseur de sécurité: Angle réglable; Antibuée; Anti-reflet; Chauffé; Scratch résistant; Incassable; Résistant aux UV; Résistant aux intempéries; Autre
es: Características del espejo de seguridad: Ángulo regulable; Antiempañamiento; Antirreflejo; Calefactado; Resistente a los arañazos; Inastillable; Resistente a los rayos UV; Resistente a la intemperie; Otros
bg-BG: Характеристики на огледалото за безопасност: Регулируем ъгъл; Защита от замъгляване; Защита от отблясъци; С нагряване; Устойчиво на надраскване; Нечупливо; Устойчиво на UV лъчи; Устойчиво на атмосферни влияния; Друго
pt-PT: Características do espelho de segurança: Ângulo ajustável; Antinevoeiro; Antibrilho; Aquecido; Resistente a riscos; À prova de estilhaços; Resistente a UV; Resistente ao tempo; Outro
el: Χαρακτηριστικά καθρέφτη ασφαλείας: Ρυθμιζόμενη γωνία; Αντιθαμβωτικός; Αντιανακλαστικός; Θερμαινόμενος; Ανθεκτικός στις γρατσουνιές; Άθραυστος; Ανθεκτικός στην UV ακτινοβολία; Ανθεκτικός στις καιρικές συνθήκες; Άλλο
hr-HR: Značajke sigurnosnog ogledala: Podesivi kut; Protiv zamagljivanja; Protiv odsjaja; Grijano; Otporan na ogrebotine; Otporno na lomljenje; Otporno na UV zračenje; Otporno na vremenske uvjete; Ostalo
en: Safety mirror features: Adjustable angle; Anti-fog; Anti-glare; Heated; Scratch-resistant; Shatterproof; UV resistant; Weather resistant; Other
th: คุณสมบัติของกระจกนิรภัย: ปรับมุมได้; ป้องกันการเกิดฝ้า; ป้องกันการสะท้อน; แบบอุ่น; ทนต่อการขีดข่วน; ป้องกันการแตก; ทนรังสียูวี; ทนต่อสภาพอากาศ; อื่นๆ
zh-TW: 安全鏡功能: 角度可調; 防霧; 抗眩光; 加熱; 耐刮; 防碎; 抗紫外線; 耐候; 其他